# 请教公允价值变动损益期末列报

提问人：lu722 时间：2014-02-26 17:39:39
①假设第一年购入 10 股， 10 元一股，价值 100 元 ②第二年假设 7 元一股，借：公允价值变动损益 30 元， 贷：交易性金融资产-公允价值变动 30 元 ，期末列报利润表“公允价值变动损益”填-30 ③第三年假设 8 元一股，借：交易性金融资产-公允变动 10 元，贷：公允价值变动损益 10 元 ，期末列报利润表“公允价值变动损益”填 10 ④第四年年中 9 元一股出售 借：银行存款 90 ， 交易性金融资产-公允价值变动 20 贷：交易金融资产-成本 100 ， 投资收益 10 同时结以前年度公允价值变动损益 借：投资收益 20 贷： 公允价值变动损益 20 请教，以上持有年度各年期末账务“公允价值变动损益”如何处理，列报是否正确？以及最后一年出售时，公允价值变动损益和投资收益应怎样在利润表中列报？

回答人：chenyiwei
你的处理基本合理。这样处理的结果就是在处置时确认的投资收益（10-20=-10）等于处置价款（ 90 ）与初始成本（ 100 ）之差。报表列报也是按照同一口径，即 2013 年度公允价值变动损益 20 ，投资收益-10。